# 关于增资扩股方式并购企业的会计处理问题

提问人：简日如夕 时间：2020-07-30 13:33:02
我公司通过增资扩股投资一家企业，实现占比60%的控股，合并前与该公司不存在关联关系，请问这种方式是否属于非同一控制下企业合并？因为只是增资，不是购买股权，是否不涉及商誉？

回答人：chenyiwei
如果被投资企业构成“业务”的，则你说的该项交易构成非同一控制下合并，可能需在合并报表层面确认的商誉。